---
title: "Desafio Meantrix"
author: "Gustavo Konrad"
date: "1/23/2020"
output:
  pdf_document: default
  html_document: default
---

```{r setup, include=FALSE}
knitr::opts_chunk$set(echo = T)
```

## Análise exploratória
Começamos carregando pacotes que iremos utilizar e importando os dados para análise.
```{r message=FALSE}
library(readr)
library(caret)
library(e1071)
library(ggplot2)
library(corrplot)
HR_Employee <- read_csv("../data/HR-Employee.csv")
summary(HR_Employee)
```


### Variâncias próximas de zero
Com as variáveis categóricas codificadas, podemos identificar correlações entre variáveis independentes. Antes disso, no entanto, vamos utilizar a função nearZeroVar do pacote caret para identificar se temos variáveis com apenas um valor único. 
```{r}
zeroVars <- nearZeroVar(HR_Employee)
summary(HR_Employee[zeroVars])
HR_Employee <- HR_Employee[-zeroVars]
```

A função nearZeroVar identifica, de maneira geral, variáveis com variância próxima de zero. Tais variáveis, que adicionam pouca ou nenhuma informação ao modelo, podem ser descartadas para melhorar a performance no treinamento. Podemos ver acima que as variáveis identificadas possuem variância nula, e portanto poderiam proveitosamente ser descartadas. Caso houvessem variáveis com variância baixa, mas não nula, seu descarte deve ser considerado com cuidado.

### Correlações
Podemos analisar correlações entre variáveis independentes e a variável dependente Attrition, mas antes precisamos gerar dummy variables.
```{r}
dmy <- dummyVars("~ .", HR_Employee, fullRank=T)
enc_HR <- data.frame(predict(dmy, HR_Employee))
correlations <- cor(enc_HR)
attrition_corrs <- correlations["AttritionYes",][-2] # removendo autocorrelação
attrition_corrs
max(attrition_corrs)
min(attrition_corrs)
```

Muitas variáveis parecem contribuir em alguma medida para a variação em AttritionYes, com a variável OverTimeYes tendo a maior correlação positiva - indicando que sobrecarregamento do funcionário pode ser um dos principais fatores para a saída do mesmo - e a variável TotalWorkingYears tendo a maior correlação negativa - indicando que funcionários que estão à mais tempo no mercado de trabalho podem ter menor disposição à sair do seu emprego atual.

Podemos também plotar clusters de variáveis correlacionadas utilizando o pacote corrplot. Exportamos a imagem para um arquivo png para melhor visualização.
```{r fig.height=12, fig.width=21}
corrMatrix <- corrplot(correlations, order="hclust", tl.cex=1)
dev.print(file="corrplot.png", device=png, width=1920, height=1080)
```

Identificamos correlações esperadas entre variáveis que indicam o tempo corrido desde algum evento (anos desde que entrou na companhia, anos desde a última promoção, etc). Correlações entre idade, tempo no mercado de trabalho e salário mensal também não são inesperadas. Caso tais correlações venham a ser problemáticas (como podem ser no caso de modelos lineares), ou caso queiramos otimizar o modelo, podemos aplicar Principal Component Analysis para gerar features independentes entre si.

### Assimetria
Para verificar se temos features com distribuições assimétricas, utilizamos a função skewness do pacote e1071.
```{r}
skewValues <- apply(enc_HR, 2, skewness)
skewValues
```

AttritionYes, que codifica Attrition, nossa variável target, é uma das variáveis que apresenta assimetria. Plotamos sua frequência relativa para inspeção visual.
```{r}
ggplot(enc_HR, aes(x = AttritionYes)) + 
  geom_bar(aes(y = (..count..)/sum(..count..))) +
  scale_y_continuous(labels = scales::percent) + 
  geom_text(aes(label= scales::percent(..prop..), y=..prop..), stat="count", vjust = -.075) +
  xlab("Attrition igual a 'Yes'") +
  ylab("Frequências relativas") +
  ggtitle("Frequência de Attrition igual a 'Yes'")
dev.print(file="attrition.png", device=png, width=800)
```

Fica evidente que Attrition é igual a "Yes" (ou AttritionYes == 1) em apenas 16% da população. Um algoritmo que estimasse Attrition = "No" para todo e qualquer caso teria, portanto, uma exatidão próxima de 84% neste dataset. Dada tal assimetria, podemos inferir que uma medida de performance baseada não na exatidão, mas na precisão e recall (identificação correta de negativos e positivos vs. falsos negativos e falsos positivos), como a estatística F1 (média harmônica entre precisão e recall), pode representar melhor a qualidade do modelo.

Além disso, na presença de variáveis com distribuições altamente assimétricas, poderíamos, caso fosse conveniente, aplicar a transformação Box-Cox no pré-processamento dos dados para corrigir tal assimetria.
